【裁判字號】    89,易,994
【裁判日期】    890814
【裁判案由】    詐欺
【裁判全文】
臺灣臺南地方法院刑事判決                          八十九年度易字第九九四號
    公  訴  人  臺灣台南地方法院檢察署檢察官
    被      告  丙○○
    被      告  甲○○
右列被告因詐欺案件，經檢察官提起公訴（八十九年度偵字第一八０五號），本院判
決如左：
    主  文
丙○○、甲○○共同意圖為自己不法之所有，以詐術使人將本人之物交付，各處有期
徒刑陸月。
    事  實
一、丙○○、甲○○二人因與丁○○談妥以新台幣（以下同）三十五萬元受讓丁○○
    經營之豪運塑膠實業社，惟無資金可資受讓，二人竟共同意圖為自己不法之所有
    ，於民國（下同）八十七年十二月上旬，推由丙○○在台南市○○街三七三巷八
    八號向乙○○詐稱：其朋友丁○○經營一家豪運塑膠實業社，價格業已談妥，欲
    以新台幣（下同）六十萬元之代價轉售，很便宜，怎麼做都賺錢，每月獲利至少
    近十萬元，因其資金不足，故邀乙○○及甲○○入股，並要乙○○如有意投資，
    必須於八十七年十二月十五日備妥現金二十萬元，至甲○○位於台南縣永康市○○街四四九巷一號之址繳款簽約等語，致使乙○○不疑有詐，如期依約攜款前往
    。嗣因當日乙○○有事，不耐久候賣方未前來，丙○○乃推由甲○○復趁機向乙○○佯稱：可將現金先交給伊，嗣賣方到達時，可代其簽約並交付二十萬元云云
    ，致使乙○○信以為真，如數將現金二十萬元交予甲○○。嗣八十八年十一月底
    ，乙○○前往三人合夥投資之豪運塑膠實業社查看時，發現工廠機器不翼而飛，
    廠內空無一物，遂前往甲○○處嘹解，始知悉當日簽約轉售之價格係三十五萬元
    ，而非六十萬元，且買方之簽約人僅丙○○與甲○○二人，並無乙○○，乙○○
    始知受騙。
二、案經乙○○訴請台灣台南地方法院檢察署檢察官偵查起訴。
    理  由
一、訊據被告丙○○、甲○○對右開事實，除均矢口否認有共同詐欺取財犯行，被告
    丙○○並辯稱：伊向乙○○所言轉讓金六十萬元，係包括週轉金二十五萬元，且
    因認列何人為受讓人均不重要，故未於受讓契約，列告訴人乙○○為受讓人云云
    外，被告甲○○並辯稱：告訴人乙○○係於簽約前二星期即把二十萬元交給伊，
    委託伊屆期攜往簽約，因乙○○未要伊代為簽名，故伊未將其名字簽於契約上，
    且伊係簽約時才認識丁○○云云外，餘均坦承不諱。惟查：
(一)、右揭事實，迭據告訴人乙○○於偵審中指訴綦詳，並有被告二人與丁○○所簽
      立之合約書及甲○○親立予告訴人乙○○證明書各乙份在卷可稽。
(二)、且被告二人於八十七年十一月間即與丁○○談妥以新台幣三十五萬元受讓丁○○經營之豪運塑膠實業社，被告二人與丁○○洽談時，僅談及伊二人欲與丁○○簽約受讓該實業社，並未談及告訴人乙○○亦要合夥受讓，此一事實，業據
      證人丁○○於審理中結證無訛。足徵被告二人自始即知受讓金額為三十五萬元
      ，並非六十萬元，且無將告訴人乙○○列名合夥受讓之真意。
(三)、又被告二人從丁○○處轉讓之豪運塑膠實業社，均係以告訴人乙○○當日所交
      付二十萬元中之十五萬元來支付，餘款二十萬元係先開立本票，再欲以頂讓後
      之營運所得支付，此為被告二人於審理中所不爭之事實，足見渠二人頂讓該實
      業社，全係以告訴人乙○○之資金為之，被告二人並無資力且分文未出。
(四)、再者，被告二人並未於與丁○○簽立之合約書內將告訴人乙○○列名為受讓人
      ，此為被告二人於偵審中所自承，並有上開合約書足憑，惟依前開甲○○親立
      予告訴人乙○○證明書已載明：本人（即甲○○）及丙○○於八十七年十二月
      十五日收到乙○○投資豪運塑膠金額二十萬元，因周女士有事未到，由本人代
      為簽訂合約等語。足証告訴人乙○○係以簽約列名為合夥受讓人，為其出資二
      十萬元之條件，此為被告二人所明知，然被告二人取得該二十萬元後，故未於
      簽約時將告訴人乙○○列名為受讓人，至為明確。
(五)、縱上各情參互印證，自足認被告二人係因無資金可資向丁○○受讓豪運塑膠實
      業社，乃共謀向告訴人乙○○詐財，先推由被告丙○○向告訴人乙○○訛稱三
      人共同出資六十萬元受讓，每人出資二十萬元云云，繼於簽約當日推由被告甲○○向告訴人乙○○偽稱：可將現金先交給伊，嗣賣方到達時，可代其簽約並
      交付二十萬元云云，致使告訴人乙○○限於錯誤，而如數交付二十萬元，甚為
      明顯。罪證明確，被告二人犯行堪以認定。渠二人所辯，無非均事後畏罪卸責
      之詞，不足採信，
二、核被告二人所為，均係犯刑法第三百三十九條第一項之詐欺取財罪。被告二人彼
    此間，有犯意聯絡及行為分擔，均為共同正犯。爰審酌被告二人之素行、犯罪之
    動機、手段、目的、所生危害及犯罪後態度等一切情狀，分別量處如主文所示之
    刑，以示懲儆。
三、據上論斷，應依刑事訴訟法第二百九十九條第一項前段，刑法第二十八條第三
    百三十九條第一項，罰金罰鍰提高標準條例第一條前段，判決如主文。
本案經檢察官王百玄到庭執行職務。
中      華      民      國      八十九      年      八    月    十四    日
                              臺灣臺南地方法院刑事第一庭
                                  法  官  柯  顯  卿
右正本證明與原本無異
如不服本判決應於送達後十日內向本院提出上訴狀
                                  書記官  盧  立  勇
中      華      民      國      八十九      年      八    月    十五    日
附錄本案論罪科刑法條全文：
刑法第三百三十九條第一項：意圖為自己或第三人不法之所有，以詐術使人將本人或
                          第三人之物交付者，處五年以下有期徒刑、拘役或科或
                          併科一千元以下罰金。


司法院資訊處製作；財團法人民間司法改革基金會備份。
